# 陈版及合位同仁，信托公司的信托业务

提问人：lxch119 时间：2016-06-02 23:47:03
根据了解的情况，信托公司固有业务之外的信托业务，也要单独设立帐套核算，单独出具报表。 那么，信托公司报表该不改合并这个信托业务报表？还是说之在资产负债表反映信托业务债权债务（净值）就可以？ 谢谢！

回答人：chenyiwei
同样根据“控制三要素”判断信托公司对其自己设立的信托有无控制权，没有控制权的，就不必纳入合并报表。一般只有当自有资金参与比例较高且承担较大比例的收益和风险（从可变动性和量级两方面考虑）时，才可能认可具有控制权而纳入合并报表范围。